# 购买金融资产包的分类问题

提问人：wx_5acf1ca80787 时间：2022-12-06 10:10:41
@chenyiwei陈版主您好！
有以下问题请教：
A公司购买了B公司一项资产包，资产包是B公司持有的C公司的房产的抵押权。该项资产的收益是房产的租金收益，年租金确定。项目组对该项资产的初始判断为债权投资AC，租金收入确定的情况下可以通过SPPI测试，且A公司的持有模式为持有到期。目前有两个疑问：
1 、新冠疫情导致房屋出租的价格有波动，前几年减免，此事项是否会导致项目组的初始判断有问题，即各期收益的不确定性不能通过合同现金流量测试？如果这样是否可能要分类为FVTPL?
2 、前述资产包的购买，B公司对C公司房产的抵押权已经进行了登记，但A尚未取得B公司该项抵押权的转让登记，此事项是否会影响A对该项金融资产的初始判断分类？还是只影响分类为AC的减值测试呢？

回答人：chenyiwei
1 、这种情况要关注标的房屋租赁条款的修改主导权是否也已转移给A，即A是否实质上是从B租入房产再转租出去，还是仅仅作为一个财务投资人；另外还要考虑租金的减免是针对已使用的期间还是未来剩余租赁期，以判断这是一项租赁变更还是债务重组。租赁应收款的计量在很多方面并不遵循金融工具准则规定。
2 、权利完善问题不影响对合同现金流量特征的分析，但对减值测试有影响。